# 求助陈版：关于跨境电商运费的处理

提问人：qiyelin 时间：2021-11-11 08:05:07
A公司提前将货物从境内仓库运输至海外仓库（M国），实际接到M国订单后再将货物发给客户。A公司将货物从境内仓库运输至海外仓库中间发生的运输费等能否计入存货的成本（或合同履约成本），待销售时转入主营业务成本？

回答人：chenyiwei
A公司将货物从境内仓库运输至海外仓库中间发生的运输费，并不对应于特定的客户合同，且只是商品地理位置的转移，因此不满足计入商品成本的条件，应在发生此类运费时直接计入管理费用或者销售费用处理。